最高法院刑事判決　　　　　　　　　　　　　　　八十七年度台上字第二七七八號
　　上　訴　人　甲○○
右上訴人因違反麻醉藥品管理條例案件，不服台灣高等法院台南分院中華民國八十七
年五月二十九日第二審判決（八十七年度上訴字第五六五號，起訴案號：台灣嘉義地
方法院檢察署八十六年度偵字第七八三七號），提起上訴，本院判決如左：
    主  文
上訴駁回。
    理  由
按刑事訴訟法第三百七十七條規定，上訴於第三審法院，非以判決違背法令為理由，
不得為之。是提起第三審上訴，應以原判決違背法令為理由，係屬法定要件。如果上
訴理由狀並未依據卷內訴訟資料，具體指摘原判決不適用何種法則或如何適用不當，
或所指摘原判決違法情事，顯與法律規定得為第三審上訴理由之違法情形，不相適合
時，均應認其上訴為違背法律上之程式，予以駁回。本件上訴意旨略稱：上訴人與同
案被告潘拯玄（歪雞）係同居關係，兩人感情甚篤，上訴人平時所吸用之安非他命，
全由潘某所供應，因此上訴人才會心甘情願，毫無得利之情形下代潘某轉交安非他命
給大頭和阿明，當場為警查獲二大包安非他命即受潘某委託轉交與大頭與阿明之物，
另三小包係上訴人向潘某要來自己吸用，上訴人與大頭及阿明並不熟識，亦無交易與
金錢往來，因此僅屬幫忙轉交而已，並非販賣等語。惟查原判決綜核卷內證據資料，
認定上訴人有非法販賣化學合成麻醉藥品犯行，因而撤銷第一審不當科刑判決，改判
仍論處上訴人共同連續非法販賣化學合成麻醉藥品罪刑，已詳其調查證據之結果及
其取捨證據認定之理由，並說明上訴人於警訊中供稱：「他們三人要買安非他命都是
呼叫我的呼叫器，然後約定時間、地點，我再聯絡歪雞，歪雞送安非他命來給我，我
再拿給買安非他命的人」、「因為每次替歪雞販賣安非他命，歪雞都會給我一小包安
非他命」，於原審調查時亦供認確有替綽號「歪雞」者送貨並取得些許安非他命做為
報酬之情事，而綽號歪雞之潘拯玄亦證稱：其確有要甲○○替其送安非他命至嘉義市
○○路橋下給「大頭」等人，並給予甲○○一點安非他命為報酬等語，足證上訴人確
有替潘某送安非他命與「大頭」、「阿明」並取得少許安非他命為報酬之事實，又上
訴人既參與潘拯玄販賣安非他命之部分行為，與潘拯玄間有犯意聯絡及行為分擔，顯
非單純幫助販賣而已，上訴人所辯僅幫忙未販賣云云，無非卸責之詞，不足採信，上
訴人犯行堪予認定，核其所為，係犯麻醉藥品管理條例第十三條之一第二項第一款之
非法販賣化學合成麻醉藥品罪。又上訴人行為後，該罪已於民國八十七年五月二十一
日公布施行，修正為觸犯毒品危害防制條例第四條第二項，可處無期徒刑或七年以上
有期徒刑，得併科新臺幣七百萬元以下罰金，比較新舊二法，自以行為時之麻醉藥品
管理條例第十三條之一第二項第一款之刑度為輕，較有利於行為人，因而適用麻醉藥
品管理條例第十三條之一第二項第一款懲處。分別於判決理由中予以指駁及說明，從
形式上觀察，原判決要無違背法令情形，次查採證認事乃事實審法院之職權，苟其證
據之取捨及事實之認定並不違背論理法則及經驗法則，即不容任意指為違法而執為適
法之第三審上訴理由。上訴意旨，置原判決之明白論斷於不顧，又未就原審採證認事
之職權行使，究竟如何違背法令﹖依據卷內訴訟資料為具體之指摘，仍執陳詞，否認
犯罪，乃單純事實上之爭執。又徒憑己意，漫指原判決違法，殊不足以辨認原判決已
具備違背法令之形式，應認其上訴為違背法律上之程式，予以駁回。
據上論結，應依刑事訴訟法第三百九十五條前段，判決如主文。
中      華      民      國    八十七    年      八      月    二十六    日
                              最高法院刑事第四庭
                                  審判長法官  莊  來  成
                                        法官  呂  潮  澤
                                        法官  謝  俊  雄
                                        法官  白  文  漳
                                        法官  蘇  振  堂
      右正本證明與原本無異
                                              書  記  官
中      華      民      國    八十七    年      八      月    三十一    日
